臺灣臺中地方法院刑事判決　100年度易字第3252號
公　訴　人　臺灣臺中地方法院檢察署檢察官
被　　　告　蕭清德
上列被告因竊盜案件，經檢察官提起公訴（100年度偵字第16438
號），因被告就被訴事實為有罪之陳述，經本院裁定進行簡式審
判程序，判決如下：
    主    文
蕭清德犯刑法第三百二十一條第一項第三款之加重竊盜罪，累犯
，處有期徒刑柒月，扣案之Y型拆螺絲工具壹支沒收；又犯刑法
第三百二十一條第一項第一、二、三款之加重竊盜罪，累犯，處
有期徒刑壹年柒月，扣案帽子壹頂、口罩壹個、布質手套貳點伍
雙、膠質手套貳雙、帽夾手電筒壹支均沒收。應執行有期徒刑貳
年，扣案之Y型拆螺絲工具壹支、帽子壹頂、口罩壹個、布質手
套貳點伍雙、膠質手套貳雙、帽夾手電筒壹支均沒收。
    事  實  及  理  由
一、本件除將犯罪事實欄一、第1、2行之被告蕭清德前科部分，
    補充更正為「蕭清德前於民國97年間因贓物案件，經臺灣高
    雄地方法院97年度審易字第1116號、97年度易字第1180號判
    處減為有期徒刑4月，經臺灣高等法院高雄分院98年度上易
    字第459號駁回上訴確定，又於98年間因竊盜等案件，經臺
    灣臺南地方法院98年度易字第343號判處有期徒刑4月、7月
    ，應執行有期徒刑10月，經臺灣高等法院臺南分院98年度上
    易字第348號駁回上訴確定，復於98年月間因偽造文書等案
    件，經臺灣臺南地方法院以98年度簡字第2730號判處有期徒
    刑5月、3月，應執行有期徒刑6月確定，上開案件經接續執
    行後，甫於100年5月28日縮刑期滿執行完畢」，並將犯罪事
    實欄一、(一)第3行「板手」均更正為「拆螺絲工具」，將犯
    罪事實欄一、(二)第5行竊得物品補充「投影機1台」（有被告
    於100年7月25日警詢供述在100年度偵字第16438號卷第52頁
    可參，並有證人即被害人黃淑茹100年8月4日警詢筆錄在同
    卷第85頁可佐，起訴書顯係漏載，故予以補充），並於證據
    部分補充「被告蕭清德於本院之自白」外，其餘犯罪事實、
    證據及應適用之法條，均引用附件檢察官起訴書之記載。
二、爰審酌被告蕭清德為國中畢業之中年男子，自74年起即已有
    多次竊盜前科，有台灣高等法院前案紀錄表乙份在卷可參，
    竟仍不知悔改，不思以正常手段獲取財物，甫於100年5月28
    日執行完畢出監，先於100年6月28日向張嘉成購買車號OA-2
    306號自小客車（有尹懷仁偵查佐100年7月23日職務報告及
    警卷第15頁之汽車買賣合約書可參），卻透過林東發之協助
    ，借用葉龍興名義登記為車主（見被告100年7月25日警詢筆
    錄、證人葉龍興100年8月4日警詢筆錄在偵卷第89頁、證人
    林東發100年8月4日警詢筆錄在偵卷第94頁），並於同年7月
    9日，持足供兇器使用之鐵製Y型拆螺絲工具竊取被害人張月
    女所有之車牌號碼F7- 9391號車牌2面，並將其懸掛於其購
    買之上開OA-2306號自小客車上，以逃避警方追緝，又自同
    年12月左右，拿錢委託不知情之許忠明出面幫伊承租台中市
    ○區○○路一段50巷8號14樓之22居住，隱匿行蹤，復於同
    年月15日前往告訴人黃淑茹住家兼營業場所「明月居古物展
    場」，以不明工具破壞該展場建築物後方門鎖後，翻牆入內
    ，再由該展場建築物本體一樓未上鎖之氣窗潛入行竊，竊得
    珠寶一批、古董鼎3個及投影機1台，顯見其行竊係有預謀及
    計畫之犯罪動機、目的、手段、生活狀況、智識程度，及犯
    罪後係經被告供出於100年7月18日上午10時許，將贓物以兩
    個黑色塑膠袋包裝，存放在不知情之朋友許忠明台中市○區
    ○○路一段50巷8號8樓之3住處，並配合聯絡許忠明取回大
    部分贓物，減少被害人損失，已有悔意，經告訴代理人楊敏
    華於100年8月19日偵查中表示，目前仍短少價值約100至200
    萬元之珍珠項鍊，然數量伊不清楚（見偵卷第137頁反面）
    等一切情狀，認檢察官具體求刑有期徒刑2年6月尚嫌過重，
    分別量處如主文所示之刑，並定其應執行之刑。
三、扣案之鐵製Y型拆螺絲工具1支，經被告於本院自承係竊取被
    害人張月女所有車牌所用之工具，另扣案之帽子1頂、口罩1
    個、布質手套2.5雙、膠質手套2雙、帽夾手電筒1支，為被
    告於本院自承竊取告訴人黃淑茹珠寶財物所用之工具，均係
    被告所有供犯罪所用之物，有審判筆錄可參，爰依刑法第38
    條第1項第2款規定，在兩主文項下分別宣告沒收。至其餘扣
    案之電子瓦斯噴燈1支、螺絲1組、夾鍊袋1包、長褲3條、襯
    衫2件、運動衣T恤1件及拖鞋1雙等物，雖屬被告所有，惟經
    被告於本院審理時表示衣物部分係其平常的穿著，對行竊沒
    有特別功用，其餘物品亦與本案竊盜犯行無關，卷內亦無證
    據證明係犯罪所使用之工具，爰不宣告沒收。
四、至公訴意旨就被告上開犯行，因認為被告已有犯罪習慣，而
    有再犯之虞，實有加強他律矯治其偏差人格必要，併依刑法
    第90條第1項及竊盜犯贓物犯保安處分條例第3條第1項規定
    ，請求諭知被告於刑之執行前，令入勞動場所強制工作3年
    等語，惟查：被告於因另犯竊盜等案件，經臺灣高等法院臺
    南分院於100年6月23日以100年度上易字第81號判處應執行
    有期徒刑5年6月，並於刑之執行前，令入勞動場所強制工作
    3年，並於同日確定，本院認相同之前科資料，在該案件已
    經審酌過（該案審理內容為四次竊案），僅憑本案犯行內容
    為偷車牌和侵入住宅竊盜古董、珠寶各一次，尚難認定被告
    已有犯罪習慣，且對被告已無另行宣告強制工作之必要，爰
    不另為強制工作之諭知，併予敘明。
應適用之法條：刑事訴訟法第273條之1第1項、第299條第1項前
段、第310條之2、第454條第2項，刑法第321條第1項第1款、第
2款、第3款、第47條第1項、第51條第5款、第38條第1項第2款，
刑法施行法第1條之1。
本案經檢察官沙小雯到庭執行職務。
中    華    民    國    100    年    12   月    13    日
                  刑事第十九庭  法  官  蕭一弘
以上正本證明與原本無異。
如不服本判決應於收受送達後10日內向本院提出上訴書狀，並應
敘述具體理由；其未敘述上訴理由者，應於上訴期間屆滿後20日
內向本院補提理由書（均須按他造當事人之人數附繕本）「切勿
逕送上級法院」。
                                書記官  黃士益
中    華    民    國    100    年    12   月    13    日
附件：
臺灣臺中地方法院檢察署檢察官起訴書
                                    100年度偵字第16438號
      被      告  蕭清德  男  45歲（民國○○年○月○○日生）
                          籍設屏東縣屏東市玉山巷5號
                          （在押）
                          身份證統一編號：Ｚ000000000號
上列被告因竊盜案件，已經偵查終結，認應提起公訴，茲將犯罪
事實及證據並所犯法條分敘如下：
        犯罪事實
一、蕭清德前於民國98年間，因偽造文書等案件，經法院判處應
    執行有期徒刑6月確定，於100年5月28日縮短刑期執行完畢
    。猶不知悔改，復意圖為自己不法之所有，仍為下列竊盜行
    為：
（一）於100年7月9日下午6時許，在嘉義市○區○○路一段716
      號，攜帶其所有，客觀上對人之生命、身體有危害，足以
      供兇器使用之鐵製Y型板手1支，以上述板手拆下車牌之方
      式，竊取張月女所有車牌號碼F7-9391號車牌2面；嗣將所
      竊得之F7-9391號車牌2面，懸掛於其使用之車牌號碼
      OA-2306號自小客車上（車主登記為不知情之葉龍興），
      以逃避警方追緝。
（二）於100年7月15日凌晨2時5分許，駕駛上述車輛（懸掛竊得
      之F7-9391號車牌）前往址設臺中市新社區中興嶺363-16
      號「明月居古物展場」（亦為黃淑茹住處），以不明工具
      破壞該展場建築物後方門鎖後，翻牆入內，再由該展場建
      築物本體一樓氣窗潛入行竊，竊得珠寶一批、古董鼎3個
      （價值約新臺幣（下同）400萬元至500萬元）；得逞後駕
      車逃逸，並將所竊贓物交由不知情之友人許忠明保管。
    案經本署檢察官指揮臺中市政府警察局東勢分局，於100年7
    月22日晚間11時20分許，在臺中市○區○○路與民權路口拘
    提蕭清德到案，並於其所駕駛車號OA-2306號自小客車上查
    扣帽子1頂、口罩1個、布質手套2.5雙、膠質手套2雙、電子
    瓦斯噴燈1支、Y型拆螺絲工具1支、螺絲1組、夾鍊袋1包、
    帽夾手電筒1支。再偕同蕭清德至臺中市○區○○○路50巷8
    號14樓之22租賃套房內，扣得作案時所穿長褲3條、襯衫2件
    、運動衣T恤1件及拖鞋1雙。
二、案經黃淑茹訴由臺中市政府警察局東勢分局報告偵辦。
        證據並所犯法條
一、證據名稱及待證事實：
┌──┬──────────┬─────────────┐
│編號│證  據  名  稱      │待    證    事     實     │
├──┼──────────┼─────────────┤
│ 一 │被告蕭清德之自白    │坦承全部犯罪事實          │
├──┼──────────┼─────────────┤
│ 二 │被害人張月女之指述  │指述被告犯罪事實（一）之事│
│    │                    │實                        │
├──┼──────────┼─────────────┤
│ 三 │告訴人即證人黃淑茹之│指訴及證明被告犯罪事實（二│
│    │指訴、證人即告訴代理│）之事實                  │
│    │人楊敏華之證言(具結)│                          │
├──┼──────────┼─────────────┤
│ 四 │證人許忠明之證言(具 │證明告訴人黃淑茹、告訴代理│
│    │結)                 │人楊敏華遭竊之珠寶一批、古│
│    │                    │董鼎3個，乃被告寄放其保管 │
│    │                    │。                        │
├──┼──────────┼─────────────┤
│ 五 │證人葉龍興、林東發之│車號OA-2306號自小客車登記 │
│    │證言、汽車買賣合約書│在不知情的葉龍興名下，惟實│
│    │1紙                 │際的使用者是被告。        │
├──┼──────────┼─────────────┤
│ 六 │帽子1頂、口罩1個、質│被告的作案工具及作案時所穿│
│    │手套2.5雙、膠質手2雙│著之衣褲、拖鞋等物        │
│    │、電子瓦斯噴燈1支、 │                          │
│    │Y型拆螺絲工具1支、螺│                          │
│    │絲1組、夾鍊袋1包、帽│                          │
│    │夾手電筒1支、被告作 │                          │
│    │案時所穿長褲3條、衫2│                          │
│    │件、運動衣T恤1件及拖│                          │
│    │鞋1雙。             │                          │
├──┼──────────┼─────────────┤
│ 七 │刑案現場勘查報告    │被告侵入明月居古物展場竊盜│
│    │                    │之事實                    │
├──┼──────────┼─────────────┤
│ 八 │(一)刑事案件證物採驗紀│被告侵入明月居古物展場竊盜│
│    │錄表及相關採證照片20│之事實                    │
│    │張                  │                          │
│    │(二)內政部警政署刑事警│                          │
│    │察局鑑定書2份       │                          │
├──┼──────────┼─────────────┤
│ 九 │刑案現場照片36張    │證明全部犯罪事實          │
└──┴──────────┴─────────────┘
二、核被告如犯罪事實欄（一）所為，係犯刑法第321條第1項第
    3款之加重竊盜罪嫌；犯罪事實欄（二）所為，係犯刑法第
    321條第1項第1款、第2款、第3款之加重竊盜罪嫌。被告所
    犯上開2罪，行為互殊，犯意各別，請予分論併罰。被告前
    因偽造文書等案件，經法院判處應執行有期徒刑6月確定，
    於100年5月28日執行完畢，其5年內故意再犯本件有期徒刑
    以上之前述各罪，為累犯，請各依刑法第47條第1項規定加
    重其刑。扣案之犯罪工具包含帽子1頂、口罩1個、布質手套
    2.5雙、膠質手套2雙、電子瓦斯噴燈1支、Y型拆螺絲工具1
    支、螺絲1組、夾鍊袋1包、帽夾手電筒1支、長褲3條、襯衫
    2件、運動衣T恤1件及拖鞋1雙等物，為供犯罪所用之物，且
    為被告蕭清德所有，業據其自承在卷，請依刑法第38條第1
    項第2款宣告沒收。
三、求刑：請審酌被告貪圖個人不法利益，於夜間侵入住宅或建
    築物，竊取被害人價值高達400萬元至500萬元財物，惡性非
    輕，請量處有期徒刑2年6月，以資懲戒。另請審酌被告有多
    次竊盜前科，甫經臺灣高等法院臺南分院判處應執行有期徒
    刑5月6月，刑前強制工作3年確定（尚未執行），有本署刑
    案資料查註紀錄表在卷可按；且於100年5月28日出監後旋即
    再犯本案，被告幾經刑罰處遇均未能收其效，已有犯罪習慣
    而有再犯之虞，實有加強他律矯治其偏差人格必要，請併依
    刑法第90條第1項及竊盜犯贓物犯保安處分條例第3條第1項
    之規定，於刑之執行前，令入勞動處所強制工作3年，資以
    懲儆。
四、依刑事訴訟法第251條第1項提起公訴。
    此  致
臺灣臺中地方法院
中    華    民    國   100    年    10    月    14    日
                              檢  察  官  陳信郎
本件正本證明與原本無異
中    華    民    國   100    年    10    月    20    日
                              書  記  官  洪玉玲
錄本案所犯法條全文
中華民國刑法第321條
（加重竊盜罪）
犯竊盜罪而有下列情形之一者，處 6 月以上、5 年以下有期徒
刑，得併科新臺幣 10 萬元以下罰金：
一、侵入住宅或有人居住之建築物、船艦或隱匿其內而犯之者。
二、毀越門扇、牆垣或其他安全設備而犯之者。
三、攜帶兇器而犯之者。
四、結夥三人以上而犯之者。
五、乘火災、水災或其他災害之際而犯之者。
六、在車站、埠頭、航空站或其他供水、陸、空公眾運輸之舟、
    車、航空機內而犯之者。
前項之未遂犯罰之。